臺灣高雄地方法院民事判決　　　 96年度簡上字第148號
上　訴　人　乙○○
被上訴　人　甲○○
上列當事人間請求損害賠償事件，上訴人對於民國96年4 月18日
本院高雄簡易庭95年度雄簡字第9434號第一審判決提起上訴，本
院於民國96年11月14日言詞辯論終結，判決如下：
    主  文
上訴駁回。
第二審訴訟費用由上訴人負擔。
    事實及理由
一、上訴人主張：被上訴人自民國95年5 月間起至同年8 月間止
    ，連續以其行動電話及室內電話撥打上訴人手機，對上訴人
    為日夜騷擾，並以「眼睛給我睜亮點」等語句為恐嚇，致上
    訴人精神承受莫大之痛苦。爰依侵權行為之法律關係，起訴
    請求判命被上訴人給付上訴人精神慰撫金新台幣（下同）30
    0,000 元，及自起訴狀繕本送達翌日起至清償日止，按週年
    利率5%計算之利息等語。
二、被上訴人則以：本件係因上訴人先以結婚為由向被上訴人騙
    取聘金，後又違約毀婚，並於同住期間經常無理取鬧，口出
    惡言，竊取家中錢財，又揚言要對被上訴人母親不利，嗣後
    搬離後又以電話騷擾被上訴人的鄰居及姊姊，且向拆除大隊
    舉發被上訴人所居住房屋為違建，向警局謊報被上訴人無照
    駕駛，被上訴人在此情境下基於氣憤始撥打電話給上訴人等
    語置辯。並求為判決：駁回上訴人之訴。
三、原審審理結果，認上訴人得請求之精神慰撫金應以20,000元
    為適當，而判命被上訴人應給付上訴人20,000元及自起訴狀
    繕本送達之翌日即95年11月26日起至清償日止按週年利率5%
    計算之利息，並駁回上訴人之其餘請求，且依職權宣告假執
    行。上訴人就敗訴部分不服提起本件上訴，並於本院聲明：
    （一）原判決關於駁回上訴人後開第二項請求部分廢棄。（
    二）廢棄部分，被上訴人應再給付上訴人100,000 元，及自
    起訴狀繕本送達翌日起至清償日止，按週年利率5 ％計算之
    利息。被上訴人則於本院聲明：駁回上訴。至上訴人之請求
    經原審駁回後，未據聲明不服部分（即18萬元部分），及被
    上訴人之敗訴部分，均未據渠等分別提起上訴，該部分均已
    告確定，併此敘明。
四、下列事實為兩造所不爭執，並有中華電信股份有限公司行動
    電話受信通信紀錄查詢結果、用戶受信通信紀錄報表（原審
    卷第22-29 頁）、錄音帶及錄音譯文（原審卷第33-38 頁）
    等件為證，堪信為真實：
（一）被上訴人自95年5 月間起至同年8 月間止，有連續以其行
      動電話及室內電話撥打至上訴人手機之情事。
（二）被上訴人於上開通話內容中，有表示「幹妳娘雞歪」、「
      我奉勸妳眼睛給我睜亮點，別白目」、「我不能讓妳好吃
      睡」、「妳是雜種跟十一種」等語。
五、得心證之理由：
    依兩造之主張及抗辯，本件兩造之爭點在於（一）上訴人得
    否請求精神慰撫金？（二）被上訴人應賠償上訴人之精神慰
    撫金以多少為適當？
（一）按「人格權受侵害時，以法律有特別規定者為限，得請求
      損害賠償或慰撫金。」、「因故意或過失，不法侵害他人
      之權利者，負損害賠償責任」、「不法侵害他人之身體、
      健康、名譽、自由、信用、隱私、貞操、或不法侵害其他
      人格法益而情節重大者，被害人雖非財產上之損害，亦得
      請求賠償相當之金額。其名譽被侵害者，並得請求回復名
      譽之適當處分。」，民法第18條、第184 條第1 項前段、
      第195 條第1 項分別定有明文。本件被上訴人對上訴人既
      有上開故意不法侵權之行為，已如前述，被上訴人就其不
      法侵害上訴人人格權之行為，自應負損害賠償責任，則上
      訴人本於侵權行為之法則，請求被上訴人賠償其損害即屬
      有據。至被上訴人所稱上訴人長期對其騷擾、找麻煩等情
      ，縱係事實，被上訴人亦不得以此為藉口，而對上訴人為
      上開故意不法侵權行為，而應另以合法救濟途徑以遏止上
      訴人之行為，故被上訴人上開所稱，無從免除其應負損害
      賠償責任。
（二）又慰藉金之賠償須以人格權遭遇侵害，使精神上受有痛苦
      為必要，其核給之標準固與財產上損害之計算不同，然非
      不可斟酌雙方身分資力與加害程度，及其他各種情形核定
      相當之數額，最高法院著有51年台上字第223 號判例足資
      參照。經查，上訴人係高雄商職畢業，本在國泰公司擔任
      業務員，月薪30,000元至100,000 元不等，名下有100 餘
      萬元之存款、房屋2 筆、土地1 筆，並有投資股票，被上
      訴人係國中畢業，前曾任營造業工人，月薪20,000元，目
      前無業，名下並無財產等事實，為兩造於原審所自陳，並
      有稅務電子閘門財產所得調件明細表附卷可參。本院斟酌
      兩造之身分、資力、經濟狀況，及兩造間之糾紛及被上訴
      人以恐嚇、侮辱之非法手段騷擾上訴人，使上訴人心生畏
      懼所生痛苦及損害程度等一切情狀，認上訴人請求被上訴
      人賠償精神慰撫金在20,000元之範圍內，尚屬合理，應予
      准許。至逾此部分之請求，則屬無理由。故認原審判命被
      上訴人應賠償上訴人慰撫金20,000元，尚屬相當，且於法
      無違。
六、綜上所述，上訴人依據侵權行為之法律關係請求被上訴人賠
    償之慰撫金，於20,000元及自起訴狀繕本送達之翌日即95年
    11月26日起至清償日止，按週年利率5%計算之利息之範圍內
    ，為有理由，應予准許；至其逾此部分之請求，即屬無據。
    原審就上開應准許部分，判命被上訴人給付，並依職權為假
    執行之宣告，核無不合，上訴意旨指摘原判決部分不當，求
    予廢棄，並請求被上訴人應再賠償100,000 元之本息云云，
    為無理由，應予駁回。
七、本件事證已臻明確，兩造間其餘主張及陳述，核與判決結果
    不生影響，不再逐一審酌論列，併此敘明。
據上論結，本件上訴為無理由，依民事訴訟法第436 條之1 第3
項、第449 條第1 項、第78條，判決如主文。
中　　華　　民　　國　　96　　年　　11　　月　　28　　日
                 民事鳳山分庭審判長法　官　楊富強
                                   法　官　呂憲雄
                                   法　官　林意芳
上為正本係照原本作成。
本判決不得上訴。
中　　華　　民　　國　　96　　年　　11　　月　　28　　日
                                   書記官  陸艷娣
